臺灣臺北地方法院民事裁定　　　　　　　　　　　　九十三年度財管字第一一一號
　　聲　請　人　臺北市立廣慈博.
　　法定代理人　蘇耀燦
聲請人聲請指定被繼承人甲○○之遺產管理人事件，本院裁定如下：
    主      文
指定財政部國有財產局臺灣北區辦事處為被繼承人甲○○（男、民國五年三月二十六
日生、
德街二００號、於民國九十二年三月六日死亡）之遺產管理人。
准對被繼承人甲○○之繼承人為承認繼承之公示催告。
被繼承人甲○○之大陸地區以外繼承人，應自前項公示催告最後登載新聞紙之日起，
壹年內承認繼承，上述期限屆滿，無繼承人承認繼承時，被繼承人甲○○之遺產，於
清償債權，並交付遺贈物後，如有剩餘即歸屬國庫。
財政部國有財產局臺灣北區辦事處應於本裁定確定之日起貳拾日內將本裁定登載公報
、新聞紙或其他相類之傳播工具，並將登載證據檢送本院，逾期視為撤回公示催告之
聲請。
程序費用由被繼承人甲○○之遺產負擔。
    理      由
一、按繼承開始時，繼承人有無不明，而無親屬會議或親屬會議未於一個月內選定遺
    產管理人者，利害關係人得聲請法院選任遺產管理人，並由法院依公示催告程序
    ，定六個月以上之期限，公告繼承人，命其於期限內承認繼承，民法第一千一百
    七十七條、第一千一百七十八條第一項、第二項定有明文。次按被繼承人在臺灣
    地區之遺產，由大陸地區人民依法繼承之遺產事件，其繼承人全部為大陸地區人
    民者，除應適用第六十八條之情形者外，由繼承人、利害關係人或檢察官聲請法
    院指定財政部國有財產局為遺產管理人，管理其遺產，臺灣地區與大陸地區人民
    關係條例第六十七條之一定有明文。
二、本件聲請意旨略以：被繼承人甲○○（男、民國五年三月二十六日生、
    一編號：Ｚ000000000號、生前最後住所：台北市○○區○○街二００
    號）為聲請人之共同生活戶戶民，嗣於九十二年三月六日死亡，留有遺產，聲請
    人與被繼承人甲○○具有利害關係，而被繼承人甲○○復無民法第一千一百三十
    一條所定之親屬，足資召開親屬會議，以定其遺產管理人，爰聲請鈞院指定財政
    部國有財產局臺灣北區辦事處為被繼承人甲○○之遺產管理人等語。
三、聲請人主張被繼承人甲○○於九十三年七月十三日死亡，留有遺產，繼承人有無
    不明，且無民法第一千一百三十一條所定親屬足資召開親屬會議以定遺產管理人
    之事實，業據其提出
    民個案資料表、亡故院民財物清點記錄表、台北銀行存摺及治喪費用統一發票等
    件影本為證，堪信聲請人主張之事實為真實。又查被繼承人甲○○在臺已無其他
    親屬，而大陸地區是否有繼承人存在尚屬不明，觀諸民法第一千一百七十七條之
    立法理由，遺產管理人之指定，旨在維護公益及被繼承人債權人之利益，顯非以
    遺產管理人管理遺產是否有實質利益為考量，復參諸臺灣地區與大陸地區人民關
    係條例第六十七條之一規定，本院認為指定財政部國有財產局臺灣北區辦事處為
    被繼承人甲○○之遺產管理人應為適當，爰指定財政部國有財產局臺灣北區辦事
    處為被繼承人甲○○之遺產管理人，且依法為承認繼承之公示催告。
四、按公示催告之公告，應黏貼於法院之公告處，並登載於公報、新聞紙或其他相類
    之傳播工具。前項登載公報、新聞紙或其他相類之傳播工具之日期或期間由法院
    定之。聲請人未依前項規定登載者，視為撤回公示催告之聲請。民法第一千一百
    七十九條第一項第三款、民事訴訟法第五百四十二條定有明文。本院既准對於被
    繼承人甲○○之繼承人為承認繼承之公示催告，爰併依上開規定裁定如主文第四
    項所示。
五、依非訟事件法第九條裁定如主文。
中　　　華　　　民　　　國　　九十三　　年　　　十一　　月　　  三十　　日
　　　　　　　　　　　　　　家事法庭法　    官　　　蕭忠仁
正本係照原本作成。
如對本裁定抗告，須於裁定送達後十日之不變期間內，向本院提出抗告狀，並繳納抗
告費新臺幣一千元。
中　　　華　　　民　　　國　　九十三　　年　　　十一　　月　　  三十　　日
　　　　　　　　　　　　　　　　　　法院書記官　　　王俊琇
